臺灣板橋地方法院刑事判決　　　　　　　　94年度易字第27號
公　訴　人　臺灣板橋地方法院檢察署檢察官
被　　　告　乙○○
　　　　　　　　　　(
上列被告因竊盜案件，經檢察官聲請簡易判決處刑（九十三年度
速偵字第一一二０號），暨移送併辦（臺灣桃園地方法院檢察署
九十三年度偵字第一九二五八號、臺灣板橋地方法院檢察署檢察
署九十四年度偵字第一三三八一號、九十四年度偵字第一五二二
三號），本院認不得以簡易判決處刑，改依通常程序審理並判決
如下：
    主  文
乙○○連續結夥三人以上竊盜，累犯，處有期徒刑壹年。
    事  實
一、乙○○前於民國九十一年間因違反毒品危害防制條例案件，
    經本院於九十一年八月二十九日以九十一年度訴字第一四０
    六號判處有期徒刑八月（施用第一級毒品部分）、五月（施
    用第二級毒品部分），應執行有期徒刑十月，於九十一年十
    月七日確定，嗣於九十三年七月二十二日縮刑期滿執行完畢
    。其不知悔改，竟意圖為自己不法之所有，並基於概括之犯
    意，為下列行為：
（一）於九十三年十一月二十二日上午六、七時許，在宜蘭縣宜
      蘭市○○路三Ｏ號之旅社內，乙○○趁其雇主丙○○在旅
      社睡覺休息，先竊取丙○○所有之車牌號碼Ｔ四─一九六
      二號自用小貨車鑰匙一支後，再利用該鑰匙發動電門、引
      擎之方式，竊取該自用小貨車（車上有價值新臺幣﹝下同
      ﹞二萬元之鑽探十支、現金一千餘元）得手後，將車駛離
      上址並供己代步使用，乙○○並將上開自用小貨車上之現
      金花用殆盡，車上鑽探則已不知去向。嗣於同年十二月一
      日下午六時許，乙○○駕駛上開自小貨車，行經臺北縣板
      橋市○○街一三Ｏ號前，為警查獲，並扣得上開鑰匙及自
      用小貨車（均據丙○○領回），始查悉上情。
（二）於九十三年十一月三十日凌晨三時二十分許，在桃園縣龜
      山鄉○○街一００號對面空地，乙○○與真實姓名年籍不
      詳綽號「阿平」及另名真實姓名年籍不詳之成年男子，共
      同基於意圖為自己不法所有之犯意聯絡，由該名真實姓名
      年籍不詳之成年男子駕駛車號不詳之藍色自用小貨車負責
      載運，並由乙○○、「阿平」下手竊取丁○○所有放置於
      前開空地之鋁板、鋁塊約十餘袋（價值約一萬餘元），且
      搬運上車得手後，乙○○又正搬運另一袋鋁板、鋁塊之際
      ，適為丁○○之子許恆賓所發現並呼喊抓賊，「阿平」與
      該名真實姓名年籍不詳之成年男子見狀即共同駕車逃逸，
      乙○○則逃離現場約數十公尺後，仍在桃園縣龜山鄉○○
      街一００號旁，為許恆賓所逮捕，嗣警方據報到場查獲乙○○，並扣得上開未及帶走之鋁塊一袋（已據丁○○領回
      ）。
（三）於九十三年十二月二十六日下午一時許，見甲○○所有之
      車牌號碼ＨＥ─六九四九號自用小貨車停放在臺北市○○
      區○○街二七六號前，且鑰匙仍插於該車電門上尚未取下
      ，遂趁甲○○忙於卸貨疏未注意之際，以鑰匙開啟電門、
      引擎，竊取上開自用小貨車（該車價值約三十萬元；車內
      裝載有抽水機引擎一台、抽水機一組、砂輪機二台、鑽頭
      八支、汽車行車執照一張、鑰匙三付及強力照明燈一個等
      物﹝合計價值約三萬元﹞），得手後將上開自用小貨車留
      供己用，而上開自用小貨車上物件，則不知去向。嗣於同
      年月二十八日中午十二時許，乙○○駕駛前開自用小貨車
      行經國道一號公路北上一三三公里六百公尺處（苗栗縣公
      館鄉境內），因超速違規為警攔檢時，乙○○棄車逃逸，
      而為警查獲，始查悉上情。
（四）於九十四年七月三日上午六時許、同日下午四時三十分許
      ，乙○○騎乘不詳車號之機車，連續在雲林縣褒忠鄉○○
      路「三合養雞場」內，竊取戊○○所有之汽車鋼圈、鐵捲
      片各五個（兩次合計共竊得汽車鋼圈、鐵捲片各十個，共
      重三百五十公斤，價值約三萬元），得手後分別於同日上
      午七時許、下午五時許，將所竊之鋼圈、鐵捲片帶往雲林
      縣元長鄉○○路八十七號之資源回收場，以每公斤四元之
      價錢販售予不知情之吳國恩。嗣因乙○○於同日下午四時
      三十分許竊取上開鋼圈、鐵捲片得手後，於離去時為戊○○發現而自後追逐乙○○所騎乘之機車、記下車號，並於
      同日下午五時三十分許，會同員警前往乙○○當時位於雲
      林縣褒忠鄉○○路四一七號之住處，當場查獲。
（五）於九十四年八月八日下午二時許，乙○○與庚○○（另案
      審理），共同基於意圖為自己不法所有之犯意聯絡，在「
      傳亞營造有限公司」位於臺北縣新莊市○○路與幸福東路
      之工地（所涉無故侵入他人建築物部分，未據告訴），其
      二人利用上址以鐵片所築成高度約一個人身高之圍籬中鐵
      門下方縫隙，鑽入平日有警衛人員在裡面工寮看守之工地
      內，而踰越該鐵片所築成圍籬之安全設備，竊取上開工地
      內警示燈用之電線一批（總長度約一百五十公尺；價值約
      三千元），並將該批電線搬至工地外乙○○所騎乘不詳車
      號之機車腳踏墊上，由乙○○騎乘機車載運上開電線正欲
      離去時，為巡邏經過該處之警員蕭竣云所發現，並當場逮
      捕庚○○，而乙○○見狀則騎車快速逃離現場。嗣警方依
      庚○○之供述，循線在庚○○位於板橋市○○街七十五巷
      二弄三之三號之住處查獲乙○○。
二、案經臺北縣政府警察局板橋分局報請臺灣板橋地方法院檢察
    署檢察官偵查後，聲請以簡易判決處刑，暨桃園縣政府警察
    局龜山分局報請臺灣桃園地方法院檢察署檢察官、臺北縣政
    府警察局新莊分局報請臺灣板橋地方法院檢察署檢察官、雲
    林縣政府警察局虎尾分局報請臺灣雲林地方法院檢察署呈請
    臺灣高等法院檢察署令轉臺灣板橋地方法院檢察署檢察官，
    移請本院併案審理。
    理  由
一、證據能力部分：
    按被告以外之人於審判外之言詞或書面陳述，除法律有規定
    者外，不得作為證據，刑事訴訟法第一百五十九條固定有明
    文。惟被告以外之人於審判外之陳述，雖不符同法第一百五
    十九條之一至之四規定，而經當事人於審判程序同意作為證
    據，法院審酌該言詞陳述或書面陳述作成時之情況，認為適
    當者，亦得為證據。又當事人、代理人或辯護人於法院調查
    證據時，知有第一百五十九條第一項不得為證據之情形，而
    未於言詞辯論終結前聲明異議者，視為有前項之同意，此據
    同法第一百五十九條之五規定甚明。查本件共犯庚○○、被
    害人丙○○、丁○○、甲○○、戊○○、己○○、證人許恆
    賓、吳國恩等人於警詢中之陳述，固係審判外之言詞陳述，
    惟被告於準備程序中就公訴檢察官所提上開供述證據方法之
    證據能力陳明「沒有意見，同意有證據能力‧‧」等語，且
    迄於本院言詞辯論程序終結前，均未聲明異議，本院審酌上
    開共犯、被害人及證人警詢時陳述作成情況，並無不當情形
    ，是上開供述雖不符合刑事訴訟法第一百五十九條之一至之
    四規定，然依上開說明，依同法第一百五十九條之五規定，
    上開共犯、被害人及證人警詢時之陳述應具有證據能力。
二、認定犯罪事實所憑之證據及理由：
    訊據被告乙○○對於上揭事實欄一（一）至（四）之竊盜犯
    行於警詢、偵查及本院審理中均坦承不諱，且：
（一）上開事實欄一（一）至（四）之竊盜犯行部分，分據被害
      人丙○○、丁○○、甲○○、戊○○於警詢時指述在卷，
      且經證人許恆賓（事實欄一（二）犯行）、吳國恩（事實
      欄一（四）犯行）於警詢時證述屬實，並有被害人丙○○
      出具之贓物認領保管單、車輛協尋電腦輸入單、車牌號碼
      Ｔ四─一九六二號自用小貨車行車執照影本各一件、被害
      人丁○○所出具之贓物認領保管單一件、贓物及現場照片
      共四張、被害人甲○○之姪沈峻銘所出具之贓物認領保管
      單一件、被害人戊○○所出具之贓物認領保管單一件、現
      場照片二幀等在卷可稽。
（二）被告乙○○雖矢口否認上開事實欄一（五）之竊盜犯行，
      辯稱：伊有打電話告訴庚○○說工地那裡有電線，叫庚○○過去搬電線，等一陣子後，庚○○並沒有到工地，伊就
      先離開，伊不知道後來庚○○有無去工地，且當時警員蕭
      竣云僅看到伊人在工地外面，並未看到伊在工地裡偷電線
      云云。惟查：
   1、被告上開事實欄一（五）之竊盜犯罪事實，業據被告於警
      詢中供承：伊騎機車載庚○○從上開工地經過時，看到工
      地內有電線，伊就與庚○○由工地圍籬的門縫隙鑽進工地
      ，後來謝陳鍾將電線拿到伊機車上，我們正要離開被警察
      發現，伊立即騎機車逃離現場，後來伊回到庚○○的住處
      時被警察查獲等語（見臺灣板橋地方法院檢察署九十四年
      度偵字第第一三三八一號卷第十一、十二頁），且被告於
      偵查中亦坦承有與謝陳鍾共同竊取他人工地電線之犯行（
      見上開偵查卷第三十三、三十四頁），核與共犯庚○○於
      警詢、偵查中供述其與被告共同竊取電線之情節相符，復
      經被害人傳亞營造有限公司之工地主任己○○於警詢時指
      述上開工地之電線遭竊在卷，及臺北縣政府警察局新莊分
      局頭前派出所警員蕭竣云於本院審理中證述其查獲被告、
      庚○○經過之情節屬實。
   2、被告於審理中雖翻異前詞，並否認有此部分竊盜犯行；證
      人即共犯庚○○固於審理中改稱乙○○是打電話叫伊過去
      工地，伊自己一人騎機車去工地時，乙○○已不在現場，
      伊就把電線從工地鐵門下面丟出來時，警察就來了，當時
      工地外面並沒有人接應云云，然被告、證人庚○○審理中
      上開供證情詞，與其二人警詢、偵查中供承竊取電線之情
      節明顯不符，復與警員蕭竣云於審理中證述：當時伊騎機
      車從工地經過，伊看到乙○○在機車旁整一捆電線放在機
      車腳踏墊上，當時庚○○正從工地鐵門爬出來，伊將機車
      騎回頭，乙○○有看到伊，就騎機車往前衝，直接闖紅燈
      衝過去，伊沒有辦法衝過去就騎回頭，把庚○○載回派出
      所等情相悖，俱徵被告前開審理中所辯其未竊取工地電線
      云云，顯係事後卸責之詞，而證人庚○○於審理中關於其
      在工地竊取電線時被告並不在場之證詞則係迴護被告之詞
      ，均不足採信。是以，依據被告、共犯庚○○二人於警詢
      、偵查中之自白，參核被害人工地主任己○○於警詢之指
      述、查獲警員蕭竣云於審理中之證述情節，堪認被告有與
      庚○○共同踰越以鐵片所築成圍籬之安全設備後進入傳亞
      公司之工地，竊取工地內警示燈用之電線一批之犯行。至
      被告與共犯庚○○究以何種方法竊取上開電線，被告、共
      犯庚○○固於警詢、偵查中供承係以鉗子剪斷電線後加以
      竊取，但其二人於本院審理中均否認有持鉗子剪斷電線後
      竊取電線，且警方並未在現場查扣任何行竊工具，亦未扣
      得被告與庚○○共同竊取之電線以供調查比對是否為鉗子
      所剪斷者，此外又查無其他積極證據足以證明被告與庚○○確有持鉗子剪斷電線後予以竊取之行為，是此部分自無
      從遽認被告有攜帶兇器竊盜之犯行，併予指明。
（三）綜上所述，足認被告自白竊取事實欄一（一）至（四）之
      犯行，核與事實相符，堪以採信；另被告否認事實欄一（
      五）之犯行，其所辯不足採。本案事證明確，被告有上開
      事實欄一編號（一）至（五）之竊盜犯行，洵堪認定，應
      依法論科。
三、論罪科刑部分：
（一）按刑法第三百二十一條第一項第四款規定之「結夥三人以
      上」竊盜，應以在場共同實施或在場分擔實施犯罪之人為
      限，且所稱「三人以上」，係俱連本數計算。查被告所為
      事實欄一（二）之竊盜行為，當時在場共同實施該次竊盜
      犯罪行為者有被告、「阿平」及另名真實姓名年籍不詳之
      成年男子共三人，自合於上開結夥三人以上加重竊盜之要
      件。又同法第三百二十一條第一項第二款規定之「其他安
      全設備」，係指依社會通常觀念，足認為防盜之設備者，
      本件被告如事實欄一（五）之竊盜行為，其與共犯庚○○
      係利用工地外以鐵片圍籬的門縫隙鑽入工地內竊取電線，
      已據被告與共犯庚○○於警詢時供明在卷，而上開圍籬高
      度約一個人身高，工地內平日有警衛人員在裡面工寮看守
      等情，亦經證人蕭竣云於審理中證述屬實，是被告此部分
      所為，即屬踰越該鐵片所築成圍籬之安全設備，並使他人
      圍籬之安全設備失其防閑之效用，應構成踰越安全設備竊
      盜罪。故核被告乙○○所為事實欄一（一）、（三）、（
      四）之三次竊盜行為，均係犯刑法第三百二十條第一項之
      普通竊盜罪；其所為事實欄一（二）之竊盜行為，核係犯
      刑法第三百二十一條第一項第四款之結夥三人以上竊盜罪
      ；其所為事實欄一（五）之竊盜行為，核係犯刑法第三百
      二十一條第一項第二款之踰越安全設備竊盜罪。
（二）被告與「阿平」、另名真實姓名年籍不詳之成年男子間就
      事實欄一（二）之竊盜犯行，有犯意之聯絡與行為分擔，
      皆為共同正犯；被告與庚○○就事實欄一（五）之竊盜犯
      行，有犯意之聯絡與行為分擔，亦為共同正犯。被告所為
      多次竊盜犯行，均時間緊接，犯罪構成要件相同，顯係出
      於概括之犯意為之，為連續犯，且被告所為事實欄一（二
      ）之竊盜犯行，係結夥三人竊取價值約一萬餘元之鋁塊，
      而被告如事實欄一（五）所為竊盜犯行，則係踰越工地圍
      籬之安全設備竊取價值約三千元之電線，此據上開被害人
      指述在卷，是衡諸被告上開事實欄一（一）至（五）竊盜
      情節，堪認被告結夥三人竊取鋁塊之情節較重於其他竊盜
      犯行，應依刑法第五十六條之規定，論以情節較重之連續
      結夥三人以上加重竊盜一罪，並加重其刑。查被告前於九
      十一年間因違反毒品危害防制條例案件，經本院於九十一
      年八月二十九日以九十一年度訴字第一四０六號判處有期
      徒刑八月（施用第一級毒品部分）、五月（施用第二級毒
      品部分），應執行有期徒刑十月，於九十一年十月七日確
      定，嗣於九十三年七月二十二日縮刑期滿執行完畢，有卷
      附臺灣高等法院被告前案紀錄表可按，其受有期徒刑之執
      行完畢，五年以內再犯有期徒刑以上之罪，為累犯，依法
      遞加重其刑。再公訴人僅起訴被告事實欄一（一）之一次
      竊盜之犯行，未起訴事實欄一（二）至（五）四次竊盜之
      犯行﹝被告此部分未據起訴如事實欄一（二）、（四）、
      （五）之犯罪事實業經檢察官移送併辦，而事實欄一（三
      ）之犯罪事實部分，前經臺灣苗栗地方法院檢察署檢察官
      向臺灣苗栗地方法院提起公訴，經該法院以九十四年度易
      字第七四號判決管轄錯誤，並移送本院另案審理，嗣本院
      認被告此部分犯行，與本案經起訴之竊盜犯行，係連續犯
      之裁判上一罪關係，屬於同一案件，而於九十四年七月二
      十七日以九十四年度易字第八二八號為不受理判決在案﹞
      ，但此部分犯罪事實與前開已起訴之犯罪事實間為連續犯
      ，屬裁判上一罪，有不可分之關係，為起訴效力所及，本
      院自應併予審理，附此敘明。爰審酌被告犯罪之動機、目
      的、手段，多次竊取小貨車、鋁塊、鋼圈、鐵捲片、電線
      等財物，甚於警方查獲後猶再多次犯竊盜罪，顯見其欠缺
      尊重他人財產之觀念，且自制力薄弱，惡性非輕，及犯罪
      後坦承大部分犯行之態度等一切情狀，量處如主文所示之
      刑，以資懲儆。
據上論斷，應依刑事訴訟法第四百五十二條、第二百九十九條第
一項前段，刑法第二十八條、第五十六條、第三百二十一條第一
項第四款、第四十七條，判決如主文。
本案經檢察官黃怡華到庭執行職務。
中　　華　　民　　國　九十四　　年　　九　　月　三十　日
                  刑事第十九庭  審判長法　官  白光華
                                      法　官  曾淑娟
                                      法　官  楊志雄
以上正本證明與原本無異。
如不服本判決應於送達後十日內向本院提出上訴狀。
                                      書記官
中　　華　　民　　國　九十四　　年　　十　　月　 三 　日
附錄本案論罪科刑法條全文：
刑法第三百二十一條
犯竊盜罪而有左列情形之一者，處六月以上五年以下有期徒刑：
一　於夜間侵入住宅或有人居住之建築物、船艦或隱匿其內而犯
　　之者。
二　毀越門扇、牆垣或其他安全設備而犯之者。
三  攜帶兇器而犯之者。
四  結夥三人以上而犯之者。
五  乘火災、水災或其他災害之際而犯之者。
六  在車站或埠頭而犯之者。
前項之未遂犯罰之。
